【裁判字號】    96,易,3758
【裁判日期】    970422
【裁判案由】    竊盜等
【裁判全文】
臺灣高雄地方法院刑事判決              96年度易字第3758號
公  訴  人  臺灣高雄地方法院檢察署檢察官
被      告  乙○○
                    號
上列被告因贓物案件，經檢察官提起公訴（96年度偵字第26405
號），本院判決如下：
    主  文
乙○○故買贓物，累犯，處有期徒刑陸月，如易科罰金，以新臺
幣壹仟元折算壹日。
    事  實
一、乙○○前於民國 (下同)94 年間因業務侵占罪，經本院94年
    易字第1424號判處有期徒刑7 月，經臺灣高等法院高雄分院
    94 年 度上易字第750 號判決駁回上訴確定，於95年9 月6
    日行完畢，並於翌日出監。竟不知悔改，明知甲○於96年9
    月8 日19時30分許，前往其經營位於高雄市○○區○○路81
    號「萬物收購」出售之ACER Z03型手提電腦1 臺 (S/N ：LX
    AK BOX0000000 DDEE02500 )， 係來路不明之贓物 (經查係
    甲○於96年9 月8 日18時45分許，在高雄市前金區○○○路
    209 號前，持機車火星塞，砸毀丙○○所有車牌號碼BJ-017
    6 號自用小客車駕駛座旁車窗，徒手竊取得手之財物，甲○
    所犯竊盜罪業經本院判處應執行有期徒刑1 年8 月確定)，
    竟仍基於故買贓物之犯意，以新臺幣 (下同)8000 元之代價
    ，向甲○購買上開手提電腦。嗣於96年9 月10日12時30 分
    許，在高雄市鹽埕區○○○路與必信街口為警查獲甲○，經
    其供述始查悉上情。
二、案經丙○○訴由高雄市政府警察局鹽埕分局移送臺灣高雄地
    方法院檢察署檢察官偵查起訴。
    理  由
壹、證據能力部分：
一、按「被告以外之人於審判外之言詞或書面陳述，除法律有規
    定者外，不得作為證據。」刑事訴訟法第159 條第1 項固定
    有明文。惟按「被告以外之人於審判外之陳述，雖不符前4
    條之規定，而經當事人於審判程序同意作為證據，法院審酌
    該言詞陳述或書面陳述作成時之情況，認為適當者，亦得為
    證據。當事人、代理人或辯護人於法院調查證據時，知有第
    159 條第1 項不得為證據之情形，而未於言詞辯論終結前聲
    明異議者，視為有前項之同意。」刑事訴訟法第159 條之5
    亦規定甚明。本件被害人丙○○、同案被告甲○於警詢時之
    陳述及丙○○提出之贓物認領保管單，雖分屬被告以外之人
    於審判外之言詞及書面陳述，惟檢察官、被告於本院調查證
    據時，知有上情而未於言詞辯論終結前聲明異議，本院審酌
    上開筆錄作成時，較無人情施壓或干擾，亦無不當取供或之
    情形，而贓物認領保管單僅係作為被害人領回贓物證明之用
    ，並無虛偽證明之動機，認為以之作為本案之證據亦屬適當
    。是被害人丙○○、同案被告甲○於警詢中之陳述及上開贓
    物認領保管單，依刑事訴訟法第159 條之5 之規定，自得為
    證據，合先敘明。
二、次按，被告以外之人於偵查中向檢察官所為陳述，除顯有不
    可信之情況者外，得為證據，刑事訴訟法第159 條之1 第2
    項亦定有明文。蓋因檢察官與法官同為司法官署，且檢察官
    代表國家偵查犯罪，依法有訊問被告、證人及鑑定人之權力
    ，且須對被告有利、不利之情形均應注意，況徵諸實務運作
    ，檢察官實施刑事偵查程序，亦能恪遵法定程序之要求，不
    致有違法取證情事且可信度極高，是被告以外之人前於偵查
    中已具結而為證述，除反對該項供述得具有證據能力之一方
    ，已釋明「顯有不可信之情況」之理由外，不宜以該證人未
    能於審判中接受他造之反對詰問為由，即遽指該證人於偵查
    中之陳述不具證據能力，方符前揭法條之立法意旨。是證人
    甲○於檢察官偵查時所為陳述（參見臺灣高雄地方法院檢察
    署96年度偵字第26405 號卷宗第5 頁），檢察官、被告於本
    院97年4 月8 日審判期日調查證據時表明對於證人甲○在偵
    查中之證詞沒有意見 (被告僅爭執其證明力)， 並未曾提及
    檢察官在偵查時，對證人甲○有任何不法取供之情形，是上
    揭證人甲○之陳述，客觀上並無顯不可信之情況，亦具有證
    據能力，併予敘明。
貳、實體部分：
一、訊據被告乙○○固坦承有向甲○收受上開手提電腦，並交付
    8000元予甲○之事實，惟辯稱：「是甲○拿上開手提電腦向
    伊借錢，甲○說該手提電腦是伊哥哥的，伊並不知該手提電
    腦是贓物」等語。惟查，證人甲○於警詢時供稱：「竊盜筆
    記型電腦壹台以新台幣8000元之價格轉賣給綽號阿宏之男子
    。」、「經警方依我提供綽號阿宏之男子聯絡電話，通知阿
    宏到案，阿宏 (本名乙○○)帶 來之壹台筆記型電腦是我於
    自強三路竊得的。」等語 (見警詢筆錄)； 於檢察官偵查中
    證稱：「 (問：是否將偷來的筆記型電腦以八千元賣給乙○
    ○？)是 。」、「 (問：乙○○知道那部電腦是贓物？) 應
    該知道。」等語 (見偵查卷第5 頁)； 於本院97年4 月8日
    審理時證稱：「之前有將偷來的壹台筆記型電腦賣給被告，
    我是透過一個朋友介紹才知道他有在收購那些東西，8000
    元是乙○○提出的價錢。」、「我沒有欠被告錢，被告知道
    電腦是我偷來的，因為我之前已經有拿很多東西，手機、Ｐ
    ＤＡ之類的東西去賣給被告，我之前有常到店裡喝東西、聊
    天，我在做什麼行業他都知道。」等語 (見本院當日審判筆
    錄)等 語。本院審酌證人甲○前後之證述情節均屬一致，而
    被告亦自承其與證人係於96年7 月間經朋友介紹認識 (見警
    詢筆錄)， 則證人甲○既與被告係朋友關係，其何需誣陷被
    告？再者，證人甲○拿上開手提電腦予被告之時，渠2 人僅
    認識約2 個月，苟證人甲○確係以上開手提電腦向被告抵押
    借款，何以被告並未要求證人甲○簽立借據以資擔保求償？
    是以，本院綜合上情，認被告所辯要屬事後卸責之詞，委無
    足採。此外，復有被害人丙○○於警詢時之指訴及其提出之
    贓物認領保管單1 紙在卷可證，被告犯行應堪認定。
二、核被告所為，係犯刑法第349 條第2 項之故買贓物罪。又被
    告於94年間因業務侵占罪，經本院94年易字第1424號判處有
    期徒刑7 月，經臺灣高等法院高雄分院94年度上易字第750
    號判決駁回上訴確定，於95年9 月6 日行完畢，並於翌日出
    監，此有臺灣高等法院被告前案紀錄表1 份在卷可按，其於
    有期徒刑執行完畢後之5 年內，再因故意犯本件有期徒刑以
    上之罪。應依刑法第47條第1 項規定論以累犯，並加重其刑
    。爰審酌被告貪圖小利，故買他人遭竊之手提電腦，使贓物
    所有人難以回復所有物，所為確有不該，且其犯罪矢口否認
    犯行，態度不佳；惟念本件手提電腦已遭警扣案並返還被害
    人丙○○，被害人丙○○所受損害已有彌補，被告因本件犯
    行所獲得之利益非鉅等一切情狀，量處如主文所示之刑，並
    諭知易科罰金之折算標準。
據上論斷，應依刑事訴訟法第299 條第1 項前段，刑法第349 條
第2 項、第47條第1 項、第41條第1 項前段，刑法施行法第1 條
之1 ，判決如主文。
本案經檢察官丁○○到庭執行職務。
中    華    民    國    97    年    4     月    22    日
                  刑事第九庭  審判長法  官  張世賢
                                    法  官  黃紀錄
                                    法  官  陳建和
以上正本證明與原本無異。
如不服本判決應於收受本判決後10日內向本院提出上訴書狀，並
應敘述具體理由，如未敘述上訴理由者，應於上訴期間屆滿後20
日內補提理由書狀於本院（均須按他造當事人之人數附繕本）「
切勿逕送上級法院」。
中    華    民    國    97    年    4     月    22    日
                                    書記官  林姵妤
附錄本判決論罪之法條：
刑法第349條：
收受贓物者，處3 年以下有期徒刑、拘役或5 百元以下罰金。
搬運、寄藏、故買贓物或為牙保者，處5 年以下有期徒刑、拘役
或科或併科1 千元以下罰金。
因贓物變得之財物，以贓物論。


司法院資訊處製作；財團法人民間司法改革基金會備份。
